【裁判字號】    90,易,422
【裁判日期】    900301
【裁判案由】    家庭暴力防治法
【裁判全文】
臺灣臺中地方法院刑事判決                            九十年度易字第四二二號
    公  訴  人  臺灣臺中地方法院檢察署檢察官
    被      告  乙○○
右列被告因違反家庭暴力防治法案件，經檢察官聲請簡易判決處刑（八十九年度偵字
第一八四九六號），本院豐原簡易庭認不宜以簡易判決處刑，簽移本院刑事庭改依通
常程序判決如左：
    主  文
乙○○違反法院依家庭暴力防制法第十三條所為禁止直接騷擾行為及遠離被害人住所
之民事通常保護令裁定，處有期徒刑參月，如易科罰金，以參佰元折算壹日。
    事  實
一、乙○○係甲○○之子，二人間具有家庭暴力防治法第三條第三款所稱之家庭成員
    關係，乙○○於民國（以下同）八十九年七月十日下午十一時三十分許，在臺中
    縣豐原市○○路二一０之十一號住處，對甲○○實施身體上及精神上之不法侵害
    （未據告訴），甲○○旋向本院聲請核發民事暫時保護令，經本院於同年月二十
    五日以八十九年度暫家護字第一六四號民事暫時保護令，再經本院於八十九年九
    月十九日以八十九年度家護字第四四六號核發民事通常保護令裁定，乙○○不得
    對甲○○及其家庭成員為騷擾行為，及遠離甲○○位於臺中縣豐原市○○路二一
    ０之十一號住所，並至少五百公尺，保護令期間為八個月。上開保護令送達至甲
    ○○住所，並由甲○○轉交乙○○收受，乙○○竟基於違反該保護令之犯意，於
    八十九年十一月五日下午八時四十分許，酒後無故進入甲○○之上開住所，欲再
    向甲○○索討酒類飲用，為甲○○拒絕，竟對甲○○大聲辱罵加以騷擾，致違反
    本院所核發之上開民事保護令，嗣經甲○○報警查獲。
二、案經臺中縣警察局豐原分局報請臺灣臺中地方法院檢察署檢察官聲請簡易判決處
    刑。
    理  由
一、訊據被告乙○○固直承收受保護令，知悉其內容，及於右揭時地酒後至甲○○住
    所索取酒類飲用之情事，惟矢口否認有何違反家庭暴力防治法之犯行，辯稱：當
    時是回家看小孩，甲○○唸其飲酒，其只有大聲說話，並未辱罵甲○○、騷擾甲
    ○○，故意違反保護令等云云。惟查右揭事實，業據被害人甲○○於警訊及本院
    審理中指訴明確，而被害人係被告之父，如非被告故為違反前揭民事保護令，被
    害人亦無設詞誣陷之理，且被告於本院審理中亦自承確有大聲對被害人吵鬧之情
    事；此外，本院前確以八十九年度暫家護字第一六四號民事暫時保護令及八十九
    年度家護字第四四六號民事通常保護令，裁定被告不得直接或間接對甲○○為騷
    擾行為及遠離甲○○位於臺中縣豐原市○○路二一０之十一號住所，並至少五百
    公尺，亦有本院八十九年度家護字第四四六號影本及八十九年度暫家護字第一六
    四號各一紙在卷可據，故被告所辯，顯係事後卸責之詞，不足採信，事證明確，
    被告犯行，堪以認定。
二、被告乙○○違反保護令擅至被害人住所，且再度對被害人大聲辱罵為騷擾行為，
    故核其所為，係犯家庭暴力防治法第五十條第二、四款之違反保護令罪。又本院
    所核發上開保護令，係以一保護令，命被告不得直接或間接對於被害人為騷擾之
    行為及最少遠離被害人住所五百公尺，故被告違反上開保護令之內容雖有二款，
    亦僅構成家庭暴力防治法第五十條之一罪，併予敘明。爰審酌被告於犯後矢口否
    認犯行，態度欠佳，於本院核發前揭保護令後，已經違反該保護令內容，經本院
    判處拘役五十日（此有本院八十九年度易字第三一六五號附卷可憑），未見悔改
    ，惟被害人到庭已表示原諒被告不願追究等一切情狀，量處如主文所示之刑，並
    諭知易科罰金之折算標準（按刑法第四十一條原規定所犯罪重本刑為三年以下有
    期徒刑以下之刑之罪，而受六個月以下有期徒刑或拘役之宣告者，得易科罰金，
    後經立法院三讀修正通過為所犯最重本刑為五年以下有期徒刑以下之刑之罪，而
    受六個月以下有期徒刑或拘役之宣告者，得易科罰金，並經總統於九十年一月十
    日以華總一義字第九０００００三八００號公布，於九十年一月十二日生效，雖
    本件被告所犯之罪最重本刑為三年以下有期徒刑之罪，於易科罰金部分，如經判
    決六個月以下有其徒刑或拘役均得以易科罰金，不生新舊法何者有利之比較，惟
    法令既經變更，自應適用裁判時之法令，併予敘明。），以資懲儆。
據上論斷，應依刑事訴訟法第四百五十二條、第二百九十九條第一項前段，家庭暴力
防治法第五十條第二、四款，刑法第十一條前段、第二條第一項前段、第四十一條第
一項前段，罰金罰鍰提高標準條例第一條前段、第二條，判決如主文。
中      華      民      國      九十      年     三     月      一      日
                                        法  官   梁   堯   銘
右正本證明與原本無異。
如不服本判決，應於送達後十日內向本院提出上訴狀 （須附繕本） ，上訴於台灣高等
法院台中分院。
                                        書記官
中      華      民      國      九十      年      三      月    一      日
附錄論罪科刑法條
家庭暴力防治法第五十條第二款、第四款
違反法院依第十三條、第十五條所為之下列裁定者，為本法所稱之違反保護令罪，處
三年以下有期徒刑、拘役或科或併科新臺幣十萬元以下罰金：
一、（略）
二、禁止直接或間接騷擾、接觸或通話或其他連絡行為。
三、（略）
四、遠離住所所、工作場所、學校或其他特定場所。


司法院資訊處製作；財團法人民間司法改革基金會備份。
